【裁判字號】    99,上易,1158
【裁判日期】    991013
【裁判案由】    竊盜
【裁判全文】
臺灣高等法院臺中分院刑事判決        99年度上易字第1158號
上  訴  人  臺灣臺中地方法院檢察署檢察官
被      告  乙○○
上列上訴人因竊盜案件，不服臺灣臺中地方法院99年度易字第15
46號中華民國99年7月27日第一審判決（起訴案號：臺灣臺中地
方法院檢察署98年度偵字第29120號），提起上訴，本院判決如
下：
    主  文
原判決撤銷。
乙○○竊盜，累犯，處有期徒刑伍月，如易科罰金，以新臺幣壹
仟元折算壹日。
    事  實
一、乙○○前曾因施用第一級毒品案件，經臺灣臺中地方法院於
    民國九十七年二月十五日判處有期徒刑九月確定；又因詐欺
    案件，經同法院於九十七年五月五日，以九十七年度中簡字
    第一０一五號判決判處有期徒刑四月確定；上開二案再經定
    應執行刑為有期徒刑一年，入監執行後，甫於九十八年三月
    二十一日縮短刑期執行完畢。詎其仍不知警惕，復意圖為自
    己不法之所有，於九十八年五月二十日晚間十時許起至翌日
    上午六時許止之間某時，徒手侵入位於臺中縣太平市○○○
    街四十七號之大廈地下室停車場內（該停車場鐵捲門損壞，
    外人可直接進入，且夜間無人看管）後，以不詳方法開啟車
    牌號碼六六三一－ＮＢ號自小客車之右前車門，竊取甲○○
    所有置放於車內之大同牌、型號ＴＣ－七三九號、序號為0
    00000000000000號行動電話一支（價值約新
    臺幣【下同】八千元），得手後，隨於同年月二十五日持往
    臺中市○區○○路三段四十七號「臺中３Ｃ通訊廣場」，以
    七百元之價格，販售予不知情之湯家慶。嗣因甲○○報警處
    理，經警執行查贓勤務而循線查獲。
二、案經甲○○訴由臺中縣警察局霧峰分局報請臺灣臺中地方法
    院檢察署檢察官偵查後聲請簡易判決處刑，再經臺灣臺中地
    方法院改依通常程序審理。
    理  由
一、證據能力部分：
    按被告以外之人於審判外之言詞或書面陳述，除法律有規定
    者外，不得作為證據，刑事訴訟法第一百五十九條第一項固
    有明文。惟被告以外之人於審判外之陳述，雖不符刑事訴訟
    法第一百五十九條之一至第一百五十九條之四規定（得為證
    據之情形），而經當事人於審判程序同意作為證據，法院審
    酌該言詞陳述或書面陳述作成時之情況，認為適當者，亦得
    為證據。刑事訴訟法第一百五十九條之五第一項定有明文。
    查本件在下列判決理由中所臚列被告以外之人於審判外之陳
    述經援引為證據者（包括各項書證），被告於原審審理時均
    同意作為證據，而檢察官於本案辯論終結前，對證據能力亦
    均不爭執，本院審酌各該證據作成時之狀態，亦未見有非法
    取得之情形，且適合作為本案之證據使用，故依上開刑事訴
    訟法所定，均有證據能力，先予敘明。
二、被告乙○○經本院合法傳喚未於審判期日到庭，據其於原審
    審理時辯稱：上揭行動電話非伊所竊取，係綽號「阿裕」之
    友人於九十八年底向伊借款時所留存，且「阿裕」稱若未還
    款，伊可將該行動電話變賣云云。經查：
（一）告訴人甲○○所有之大同牌、型號ＴＣ－七三九號、序號
      為000000000000000號行動電話一支，因
      放置於位於臺中縣太平市○○○街四十七號住處之地下室
      停車場之車牌號碼六六三一－ＮＢ號自小客車內，旋於九
      十八年五月二十日晚間十時許起至翌日上午六時許止期間
      某時失竊乙情，迭據證人即告訴人甲○○於警、偵訊中及
      原審審理時證述綦詳，並有通聯調閱查詢單（參警卷第八
      頁以下）附卷可稽；嗣於九十八年五月二十五日，被告持
      上開行動電話前往臺中市○區○○路三段四十七號「臺中
      ３Ｃ通訊廣場」，以七百元之價格，販售予不知情之湯家
      慶一節，除為被告所是認外，且經證人湯家慶於警詢及原
      審審理時證述明確，並有讓渡來源切結書一紙（參警卷第
      七頁）在卷足憑。
（二）被告於警詢時先則辯稱：上開行動電話是友人「阿裕」在
      九十八年五月初持向伊借款所交付的，嗣因「阿裕」未還
      款，伊就將之變賣云云；於偵查中則改稱：於五月份時，
      因「阿裕」向伊借款五百元，約定一個禮拜後還，但他一
      直延期，後來在真善美ＫＴＶ遇到他，向他催討，他還是
      一直延，所以伊才會將該行動電話賣掉云云；於原審時復
      稱：「阿裕」在去年（九十八年）年底時向伊借款五百元
      或一千元，借款同時將該行動電話放在伊這裡，並說如果
      他沒辦法還錢的話，可以將行動電話賣掉云云；被告對「
      阿裕」究於何時向伊借款，先後供述不一，且被告對於上
      開行動電話遭其變賣乙節，究係一開始雙方即有約定或係
      因「阿裕」遲未清償借款，始遭被告變賣，前後亦陳稱不
      一，加諸被告始終無法交代「阿裕」之聯絡方式，亦無法
      提供「阿裕」之真實年籍、姓名或居住所，則有無被告所
      稱「阿裕」其人，顯非無疑。況依據證人即告訴人甲○○
      於原審審理時之證述：「（是否曾失竊大同牌手機一支）
      是，當時我姐姐預定於九十八年五月二十一日開刀，前一
      日（即九十八年五月二十日）即到中國醫藥大學附設醫院
      住院，我就去陪她，我先生於五月二十一日上午六點多準
      備開車上班時就發現車牌號碼六六三一－ＮＢ號自小客車
      右前座車門鎖被工具撬開，車內硬幣及上開大同牌手機失
      竊」、「（根據你先生使用車輛的作息，上開手機及硬幣
      何時遭人竊取）我先生於晚上十點回家將車輛停放在地下
      停車場，上午六點再開車出門，所以失竊時間只能說大概
      是在二十日晚上十點到二十一日上午六點之間」等語，被
      告先後所聲稱自「阿裕」處收受上開行動電話之時間，該
      行動電話尚在告訴人持有中，或是已於本案發生之後，顯
      見被告所稱之「阿裕」，應係其杜撰之人。兼以上開行動
      電話甫於失竊數日後之九十八年五月二十五日，即由被告
      持往證人湯家慶所經營之「臺中３Ｃ通訊廣場」變賣，且
      被告與失竊地又有相當之地緣關係（被告亦居住臺中縣太
      平市），綜上研判，堪認上開行動電話應係被告所竊取無
      誤。
（三）至於告訴人甲○○於原審證稱行竊者係以工具撬開車牌號
      碼六六三一－ＮＢ號自小客車右前座後進入行竊等語，或
      於警詢中證稱竊嫌係從右前座玻璃縫隙勾開車門等語，惟
      本件因未扣得任何可疑為行竊之工具，且案內亦無其他積
      極適合之事證足認被告確持諸如螺絲起子、剪刀或扳手等
      類堪可供為兇器使用之器具犯之，基於罪證有疑，利於被
      告之原則，是以本件僅能認定被告係徒手犯之，而無法評
      價為攜帶兇器之加重竊盜，附此敘明。從而，本件事證明
      確，被告犯行堪以認定。
三、按大樓與其地下室停車場，由於使用目的不同，建物構造形
    體因而有別，兩者各專有其出入口，以分別人車之進出，且
    地下室停車場可獨立出售或出租與居住大樓以外之第三人所
    有或使用、收益，可見大樓與其地下室停車場為可區分之建
    築物。是大樓之地下室停車場與公寓之樓梯間認作為公寓住
    宅之一部分者有間，最高法院七十六年台上字第二九七二號
    判例似難予引用。從上述以言，大樓之地下室停車場，係一
    獨立之建築物，如該地下室停車場為有人看管者，夜間侵入
    行竊得財，係犯刑法第三百二十一條第一項第一款之夜間侵
    入有人居住之建築物竊盜罪；如無人看管者，應僅成立刑法
    第三百二十條第一項之普通竊盜罪（臺灣高等法院暨所屬法
    院八十一年法律座談會提案刑事類第三九號提案參照）。查
    本件被告所入內行竊之停車場，為一公寓大廈之地下室停車
    場，夜間無人看管，且出入口之鐵捲門損壞失修，外人可直
    接進入地下停車場等情，已據證人即告訴人甲○○於原審結
    證明確（見原審卷第十二頁），是核被告乙○○所為，應係
    犯刑法第三百二十條第一項之普通竊盜罪。又被告前曾因施
    用第一級毒品案件，經臺灣臺中地方法院於九十七年二月十
    五日判處有期徒刑九月確定；又因詐欺案件，經同法院於九
    十七年五月五日，以九十七年度中簡字第一０一五號判決判
    處有期徒刑四月確定；上開二案再經定應執行刑為有期徒刑
    一年，入監執行後，甫於九十八年三月二十一日縮短刑期執
    行完畢，有臺灣高等法院被告前案紀錄表附卷可按，其於上
    述徒刑執行完畢後，五年以內故意再犯本件有期徒刑以上之
    罪，為累犯，應依刑法第四十七條第一項加重其刑。原審未
    予詳察，遽為被告無罪之判決，容有未洽，檢察官執此上訴
    指摘原判決不當，非無理由，原判決既有可議而無可維持，
    應由本院將原判決撤銷改判。爰審酌被告甫因案執行完畢，
    素行不佳，卻毫不知警惕，且又值青壯之年，不求戮力工作
    ，反貪求不法所得而再犯本案，惡性不輕，尤其犯後供詞反
    覆，一再諉詞卸責，犯後態度顯然不佳，惟考量告訴人陳明
    所失竊之財物價值有限，未逾萬元，並參酌被告行為之方法
    、犯罪之手段、所生危害及事後未能坦然認錯，與被害人達
    成和解等一切情狀，量處如主文第二項所示之刑，並諭知易
    科罰金之折算標準。
四、本件被告經合法傳喚，無正當之理由不到庭，爰不待其陳述
    逕行判決。
據上論斷，應依刑事訴訟法第三百七十一條、第三百六十九條第
一項前段、第三百六十四條、第二百九十九條第一項前段，第三
百二十條第一項、第四十七條第一項、第四十一條第一項前段，
刑法施刑法第一條之一，判決如主文。
本案經檢察官丙○○到庭執行職務。
中    華    民    國    99    年    10    月    13    日
            刑事第七庭    審判長法  官  林  榮  龍
                                法  官  黃  仁  松
                                法  官  王  義  閔
上列正本證明與原本無異。
不得上訴。
                                書記官  陳  慈  傳
中    華    民    國    99    年    10    月    13    日
附錄    本判決論罪科刑法條：
刑法第三百二十條第一項
意圖為自己或第三人不法之所有，而竊取他人之動產者，為竊盜
罪，處五年以下有期徒刑，拘役或五百元以下罰金。

司法院資訊處製作；財團法人民間司法改革基金會備份。
